Config:
  hfst:
    Gen: ../../../src/generator-gt-desc.hfst
    Morph: ../../../src/analyser-gt-desc.hfst
  xerox:
    Gen: ../../../src/generator-gt-desc.xfst
    Morph: ../../../src/analyser-gt-desc.xfst
    App: lookup

Tests:



# todo:
# Proofread the gold standard (below)
# Then: run analyser, then correct.


  Noun - häielm: # Noun (36) häielm 'eng /est /fin' - full paradigm
     häielm+N+Sg+Nom: häielm
     häielm+N+Sg+Gen: häielmä
     häielm+N+Sg+Par: häielmät
     häielm+N+Sg+Ill: [häielmähe, häielmäde]
     häielm+N+Sg+Ine: [häielmän, häielmäh, häielmähn]
     häielm+N+Sg+Ela: häielmäst
     häielm+N+Sg+All: häielmäle
     häielm+N+Sg+Ade: häielmäl
     häielm+N+Sg+Abl: häielmält
     häielm+N+Sg+Tra: häielmäs
     häielm+N+Sg+Ter: häielmäniq
     häielm+N+Sg+Abe: häielmäldäq
     häielm+N+Sg+Com: häielmägaq
     häielm+N+Pl+Nom: häielmäq
     häielm+N+Pl+Gen: [häielmide, häielmiide]
     häielm+N+Pl+Par: [häielmit, häielmiid]
     häielm+N+Pl+Ill: [häielmihe, häielmiihe, häielmide, häielmiide]
     häielm+N+Pl+Ine: [häielmin, häielmih, häielmihn, häielmiin, häielmiih, häielmiihn]
     häielm+N+Pl+Ela: [häielmist, häielmiist]
     häielm+N+Pl+All: [häielmile, häielmiile]
     häielm+N+Pl+Ade: [häielmil, häielmiil]
     häielm+N+Pl+Abl: [häielmilt, häielmiilt]
     häielm+N+Pl+Tra: [häielmis, häielmiis]
     häielm+N+Pl+Ter: [häielminiq, häielmiiniq]
     häielm+N+Pl+Abe: [häielmildäq, häielmiildäq]
     häielm+N+Pl+Com: [häielmidegaq, häielmiidegaq]
